# 关于未付清收购款时涉及重组业绩承诺未完成时的会计处理问题

提问人：mhy0227 时间：2017-02-20 01:14:42
请教各位老师，我在学习案例时发现金利科技（ 002464 ）收购香港摩伽时，香港摩伽未完成业绩承诺，按协议需以现金补偿金利科技。其公告中提及“因香港摩伽 2015 年度实际利润与承诺利润的差额为60,464.50欧元，折人民币429,007.73元抵减应付的收购款，并相应冲减商誉。” 该处理似乎与常见的处理方式不同，请教这样处理是否妥当？

回答人：chenyiwei
或有对价的后续公允价值变动应计入损益，不能直接冲减购买日确认的商誉金额。如果无需支付的或有对价金额转入损益，则应同时在对商誉进行的减值测试中从严把握，一般情况下计提的商誉减值准备不应小于或有对价转回的收益。